【裁判字號】    88,自,15
【裁判日期】    890525
【裁判案由】    詐欺
【裁判全文】
臺灣宜蘭地方法院刑事判決                            八十八年度自字第一五號
    自  訴  人  丙○○
    自  訴  人  丁○○
    被      告  乙○○
右列被告因詐欺案件，經自訴人提起自訴，本院判決如左：
    主  文
乙○○無罪。
    理  由
一、自訴意旨略以：被告乙○○為同案被告甲○○（現由本院通緝中）之子，二人明
    知財務發生危機，於民國八十五年三月八日將甲○○所有位於頭城鎮○○段不大
    溪小段四一之四十地號之土地及其上住宅向頭城鎮農會抵押新台幣（下同）一百
    五十六萬元。同案被告甲○○竟於同年農曆十二月十二日加入會首丁○○之互助
    會，當月以一會五千一百元得標。二人再以林素珍之名義，於次年農曆八十六年
    十月十六日加入會首為丙○○所召集之互助會。當月第一會即以甲○○之名義得
    標，同年農曆十二月十六日又以被告乙○○之名義得標。甲○○復於民國八十九
    年三月三日以前揭不動產向台北市台新國際商業銀行抵押三十六萬元，隨後又於
    同年農曆四月二十九日以林素珍之名義得標。而渠等為達詐欺取財之目的，於八
    十八年二月二十二日將戶籍遷出，自八十八年四月二日起即避不見面，且不再按
    月給付會款，並於同年四月十五日又將前揭房地抵押予其親戚蘇文和，因認被告
    乙○○與其父甲○○涉有詐欺罪嫌。
二、按犯罪事實應依證據認定之，無證據不得推定其犯罪實，刑事訴訟法第一百五十
    四條定有明文。訊據被告乙○○堅決否認有何詐欺犯行，辯稱：伊不住家中，對
    此事完全不知情等語。經查：自訴人丁○○已稱被告乙○○不曾出面標過會，而
    證人即為丙○○之處理前揭互助會之魏秀娥亦證稱：互助會都是甲○○的太太林
    吳美惠去標的，會錢都是伊拿去甲○○家，錢也是甲○○之妻所收；乙○○的會
    都是由他父母出面處理的，乙○○沒去標過會．．．林吳美惠說他兒子不在家，
    錢由她代收等語。而經訊之互助會款之收據上「乙○○」名字是否為渠所親簽，
    證人復稱不能確定為何人所簽，是依前揭證據，尚難認被告乙○○有參加前揭互
    助會，遑論有對自訴人等為施行詐術之積極行為。此外，復查無其他確切之證據
    足以證明被告乙○○確有自訴人所指犯行，不能證明被告乙○○犯罪，應為無罪
    之諭知。又本件自訴人丙○○於審判期日經合法傳喚，無正當理由不到庭，爰不
    待其陳述行判決，併此敘明。
據上論斷，應依刑事訴訟法第三百四十三條、三百零一條第一項、第三百三十一條第
一項後段判決如主文。
中      華      民      國     八十九     年     五     月     二十五   日
                                        臺灣宜蘭地方法院刑事庭
                                            法  官  謝  佩  玲
右正本證明與原本無異。
如不服本判決，應於判決送達後十日內向本院提出上訴狀。（應附繕本）
                                            書記官  莊  淑  茹
中      華      民      國     八十九     年     五     月       三十   日


司法院資訊處製作；財團法人民間司法改革基金會備份。
